臺灣屏東地方法院民事裁定　　　　　　　96年度財管字第21號
聲　請　人　彰化商業銀行股份有限公司
法定代理人　甲○○
訴訟代理人　乙○○
上列聲請人聲請選任被繼承人陳耀明之遺產管理人事件，本院裁
定如下：
    主  文
選任丙○○（女，民國五十年十月十五日出生，身分證統一編號
：Ｚ000000000號）為被繼承人陳耀明（男，民國四十
五年八月四日出生，身分證統一編號：Ｚ000000000號
）之遺產管理人。
程序費用新台幣壹仟元由被繼承人陳耀明之遺產負擔。
    理  由
一、按繼承開始時，繼承人有無不明者，由親屬會議於1 個月內
    選定遺產管理人；無親屬會議或親屬會議未於前條所定期限
    內選定遺產管理人者，利害關係人或檢察官，得聲請法院選
    任遺產管理人，並由法院依公示催告程序，定6 個月以上之
    期限，公告繼承人，命其於期限內承認繼承；又被繼承人之
    所有繼承人均拋棄其繼承權者，亦準用關於無人承認繼承之
    規定，民法第1177條、第1178條第2 項、第1176條第6 項分
    別定有明文。
二、本件聲請意旨略以：被繼承人陳耀明（民國45年8 月4 日出
    生、身分證統一編號：Ｚ000000000號、最後住所地為屏東縣
    東港鎮○○里○○○街33號5 樓）於95年3 月19日死亡。被
    繼承人陳耀明前積欠聲請人債務迄今未清償完畢，其遺有坐
　　落屏東縣東港鎮○○段558 之6 、559 之3 地號土地2 筆及
    坐落於同段306 建號建物1 筆。詎被繼承人陳耀明於95年3
    月19日去世，其全部繼承人均已聲明拋棄繼承，致聲請人之
    債權無法行使，為此爰依民法第1176條第6 項後段、第1178
    條第2 項規定，聲請選定被繼承人之配偶丙○○為被繼承人
    之遺產管理人，並提出本院惠少家慧字第0950021289號函影
    本、戶籍謄本、繼承系統表、屏東縣東港地政事務所他項權
    利證明書影本、土地、建築改良物抵押權設定契約書影本各
    1 件及借據影本3 件為證。
三、查聲請人主張其為被繼承人陳耀明之債權人，被繼承人於95
    年3 月19日死亡，其所有順位之繼承人均已死亡或向本院為
　　拋棄繼承之意思表示等情，業經聲請人提出提出本院惠少家
    慧字第0950021289號函影本、戶籍謄本、繼承系統表、屏東
    縣東港地政事務所他項權利證明書影本、土地、建築改良物
    抵押權設定契約書影本及借據影本等件為證，自堪信為真實
    。揆諸首揭法條規定與說明，聲請人既為被繼承人陳耀明之
    債權人，應屬利害關係人無疑，其向本院聲請選任陳耀明之
    遺產管理人，當屬有據。本院審酌，被繼承人之繼承人雖均
    已拋棄繼承，惟被繼承人之配偶丙○○有意願擔任遺產管理
    人，並經丙○○到庭陳述屬實，有本院96年8 月1 日訊問筆
    錄可憑，本院認為丙○○乃被繼承人陳耀明生前之配偶，對
    陳耀明遺留之財產較為了解，有利於管理及處理被繼承人陳
    耀明後續之遺產問題，爰依聲請選任丙○○為被繼承人陳耀
    明之遺產管理人。
四、依非訟事件法第24條第1 項、第157 條，裁定如主文。
中　　華　　民　　國　　96　　年　　8 　　月　　3 　　日
                        家事庭法　官　林美靜
以上正本係照原本作成。
如不服本裁定應於送達後10日內向本院提出抗告狀，並繳納抗告
費新臺幣1,000元。
中　　華　　民　　國　　96　　年　　8 　　月　　10　　日
                          書記官　葉祝君
